臺灣宜蘭地方法院小額民事判決  
110年度羅小字第204號
原      告  黃立仁  
被      告  林采齊  

上列當事人間請求侵權行為損害賠償事件，本院於民國110年9月
28日言詞辯論終結，判決如下︰
    主  文
一、被告應給付原告新臺幣（下同）4萬6,666元，及自民國（下
    同）110年6月24日起至清償日止，按週年利率5%計算之利息
    。
二、原告其餘之訴駁回。
三、訴訟費用1,000元由被告負擔10分之7即700元，餘由原告負
    擔。
四、本判決第一項得假執行。
    理由要領
一、原告主張車輛受損之事實，業據提出道路交通事故現場圖、
    北智捷汽車股份有限公司宜蘭廠估價單為憑，並經本院向宜
    蘭縣政府警察局羅東分局調閱本件車禍之現場圖、道路交通
    事故調查紀錄表、照片等資料，此有上述羅東分局110年9月
    24日警羅交字第1100025676號函及附件可證。經核，上述車
    輛受損照片與原告車輛修繕內容均大致相符，且經任職北智
    捷汽車股份有限公司宜蘭廠實際負責修繕之證人甲○○到庭就
    上述估價單之內容已實際為修繕等情證述屬實。
二、按不法毀損他人之物者，被害人得請求賠償其物因毀損所減
    少之價額，民法第196條分別定有明文；而依民法第196條請
    求賠償物被毀損所減少之價額，得以修復費用為估定之標準
    ，但以必要者為限（例如：修理材料以新品換舊品，應予折
    舊），此有最高法院77年度第9次民事庭會議決議可資參照
    。查原告主張其所有車牌號碼0000-00號自用小客車（下稱
    系爭車輛）修理費用共6萬7,725元（包含工資費用44,325元
    、零件費用23,400元）等情，業據提出估價單為憑（見本院
    卷第30頁）。其中工資費用44,325元，無折舊問題。而系爭
    車輛有關零件部分之修復，既以新零件更換被損害之舊零件
    ，則在計算損害賠償額時，自應將零件折舊部分予以扣除，
    始屬必要修復費用。是本院參酌行政院所頒固定資產耐用年
    數表及固定資產折舊率之規定，「非運輸業用客車、貨車」
    之耐用年數為5年，依定率遞減法每年折舊1,000分之369，
    且其最後1年之折舊額，加歷年折舊累計額，其總和不得超
    過該資產成本原額之10分之9。另依營利事業所得稅查核準
    則第95條第6項規定「固定資產提列折舊採用定率遞減法者
    ，以1年為計算單位，其使用期間未滿1年者，按實際使用之
    月數相當於全年之比例計算之，不滿1月者，以1月計」。又
    行政院所頒「固定資產耐用年數表」、「固定資產折舊率表
    」雖係為課稅之用，但在折舊計算，尚非不得引為計算之客
    觀依據。是據此計算，系爭車輛自出廠日96年（西元2007年
    ）2月（見本院卷第14頁行車執照），迄本件事故發生時即1
    10年2月18日，已使用14年1月，則零件扣除折舊後之修復費
    用為2,341元（詳如附表計算式）。是系爭車輛必要回復原
    狀費用應為4萬6,666元（即44,325元＋2,341元）。
中　　華　　民　　國　 110　　年　　10　　月　　19　　日
                    羅東簡易庭　法　官　蔡仁昭
以上正本證明與原本無異。
如不服本判決，應於送達後20日內，以判決違背法令為理由，向
本院提出上訴狀並表明上訴理由（上訴理由應表明：(一)原判決
所違背之法令及其具體內容；(二)依訴訟資料可認為原判決有違
背法令之具體事實），如於本判決宣示後送達前提起上訴者，應
於判決送達後20日內補提上訴理由書（須附繕本）。
如委任律師提起上訴者，應一併繳納上訴審裁判費。 
中　　華　　民　　國　 110　　年　　10　　月　　19　　日
                                書記官　劉婉玉
附表：
折舊時間           金額
第1年折舊值        23,400×0.369=8,635
第1年折舊後價值    23,400-8,635=14,765
第2年折舊值        14,765×0.369=5,448
第2年折舊後價值    14,765-5,448=9,317
第3年折舊值        9,317×0.369=3,438
第3年折舊後價值    9,317-3,438=5,879
第4年折舊值        5,879×0.369=2,169
第4年折舊後價值    5,879-2,169=3,710
第5年折舊值        3,710×0.369=1,369
第5年折舊後價值    3,710-1,369=2,341

 計  算  書
 項        目             金   額（新臺幣）       備註
 第一審裁判費                  1,000元
 合        計                  1,000元

附錄：
一、民事訴訟法第436條之18第1項：
    （小額訴訟程序）判決書得僅記載主文，就當事人有爭執事
    項，於必要時得加記理由要領。
二、民事訴訟法第436條之24第2項：
    對於小額程序之第一審裁判上訴或抗告，非以其違背法令為
    理由，不得為之。
三、民事訴訟法第436條之25：
    上訴狀內應記載上訴理由，表明下列各款事項：
    (一)原判決所違背之法令及其具體內容。
    (二)依訴訟資料可認為原判決有違背法令之具體事實。